【裁判字號】    92,上訴,2338
【裁判日期】    920829
【裁判案由】    毒品危害防制條例
【裁判全文】
臺灣高等法院刑事判決                          九十二年度上訴字第二三三八號
    上  訴  人  臺灣桃園地方法院檢察署檢察官
    被      告  甲○○
右上訴人因被告違反毒品危害防制條例案件，不服臺灣桃園地方法院九十二年度訴字
第四一三號中華民國九十二年四月十六日第一審判決（起訴案號：臺灣桃園地方法院
檢察署九十一年度偵字第一七五一六號），提起上訴，本院判決如左：
    主  文
上訴駁回。
    事實及理由
一、本案經本院審理結果，認第一審以被告甲○○連續犯毒品危害防制條例第八條第
    一項轉讓第一級毒品罪，且屬累犯，乃量處有期徒刑壹年貳月。扣案第一級毒品
    海洛因壹包淨重零點捌陸公克（包裝重零點肆參公克）沒收銷燬之。認事用法及
    量刑均無不當，應予維持，並引用第一審判決書記載之事實、證據及理由。（如
    附件）
二、檢察官上訴意旨略稱：被告甲○○分別於九十一年六月二十一日下午七時四十五
    分許，在桃園縣桃園市○○○○街五六六之二號前，為警查獲其持有第一級毒品
    海洛因零點三公克，復於同年九月二十日十七時五十分許，在同市○○○街七十
    八號前，發現其持有第一級毒品海洛因一點三公克。而被告上述二持有第一級毒
    品海洛因之犯行，與本件轉讓毒品犯行係屬單純上一罪，應為起訴效力所及，然
    原審未就上述二持有行為予以審酌，自有不當云云。
三、經查：
  (一)被告固有因持有海洛因而將其中一小部分贈送予友人胡慶輝施用之情，但數量甚
    少（微量），已經其二人一致供明在卷，被告之所以無償轉讓，乃係因胡某向伊
    需索，亦據被告指陳綦詳（一七五一六號偵卷九頁反面、三四頁正面），足見轉
    讓行為係被動、偶爾為之。
  (二)衡以持有一定數量毒品行為與轉讓微量毒品行為，並非具有必然之吸收關係，再
    參以被告另坦承其有另案因持有大量毒品海洛因，已經檢察官提起公訴，指其涉
    嫌販賣毒品，且有該起訴書一份存卷（四七七六號偵卷二四頁），該案犯罪時間
    係在九十一年十月至十一月間，自不能排除檢察官於本案本院審理中移來併辦之
    持有毒品行為，與上開販賣毒品之行為屬單純之持有行為之一部分。
  (三)從而，檢察官上訴指摘原審未及就持有毒品行為予以一併審究，係屬不當一節，
    尚無可採，其上訴為無理由，應予駁回。
據上論斷，應依刑事訴訟法第三百七十三條、第三百六十八條，判決如主文。
本案經檢察官李金定到庭執行職務。
中      華      民      國    九十二    年      八      月    二十九    日
                              臺灣高等法院刑事第十四庭
                                  審判長法  官  陳  祐  輔
                                        法  官  陳  國  文
                                        法  官  洪  昌  宏
右正本證明與原本無異。
如不服本判決，應於收受送達後十日內向本院提出上訴書狀，其未敘述上訴之理由者
並得於提起上訴後十日內向本院補提理由書（均須按他造當事人之人數附繕本）。
                                        書記官  廖  月  女
中      華      民      國    九十二    年      九      月      二      日
附錄：本案論罪科刑法條全文
毒品危害防制條例第八條
轉讓第一級毒品者，處一年以上七年以下有期徒刑，得併科新台幣一百萬元以下罰金
。
轉讓第二級毒品者，處六月以上五年以下有期徒刑，得併科新台幣七十萬元以下罰金
。
轉讓第三級毒品者，處三年以下有期徒刑，得併科新台幣三十萬元以下罰金。
前三項之未遂犯罰之。


司法院資訊處製作；財團法人民間司法改革基金會備份。
